臺灣板橋地方法院民事裁定　九十一年度小上字第一○三號
　　上　訴　人　堅順股份有限公司
　　法定代理人　李茂久
　　被上訴人　　羅明宏即世燁企業社
右當事人間請求給付承攬報酬事件，上訴人對於中華民國九十一年六月二十四日本院
板橋簡易庭九十一年度板小字第八八七號第一審判決提起上訴，本院裁定如左：
  　主　　　文
上訴駁回。
第二審訴訟費用新台幣壹仟肆佰參拾肆元由上訴人負擔。
    理      由
一、按小額程序之第二審判決，如依上訴意旨，足認上訴為無理由者，得不經言詞辯
    論為之。民事訴訟法第四百三十六條之二十九第二款定有明文。又對於小額程序
    之第一審判決之上訴，非以其違背法令為理由，不得為之，民事訴訟法第四百三
    十六條之二十四第二項亦定有明文。而依同法第四百三十六條之三十二第二項準
    用同法第四百六十八條、第四百六十九條第一款至第五款之規定，判決不適用法
    規或適用不當，為違背法令；判決有同法第四百六十九條第一款至第五款情形之
    一者，為當然違背法令。
二、本件上訴人對小額程序之第一審判決提起上訴，核其上訴狀所載之上訴理由無非
    係指稱：(一)原審法院對於上訴人在第一審提出之簽收簿上記載「九十年八月六日
    下午會議室協商二十萬成交」之攻擊方法，並未在判決理由項下記明其係「真」
    、「偽」之意見。(二)就上訴人所提出之「暫收」之防禦方法，原審法院亦未在判
    決理由項下闡釋「暫收」之含義為何﹖依常理所謂「暫收」並非否認全部折讓，
    間亦有再協商之餘地，且暫收不等於不折讓，原審判決遽認「暫收」為「不折讓
    」之判決，即屬背於倫理法則。(三)又證人邱春霞證稱：系爭這筆貨款，老闆看了
    估價單認為費用偏高，有協商多次，但都沒有成功。之後張鳳珠在九十年八月六
    日到公司來找我談，我跟她說老闆堅持二十萬元，張鳳珠說希望不要殺價那麼多
    ，：：：所以當場到公司會計部領二十萬元的支票。原審法院對於兩造間是否有
    協商多次﹖張鳳珠希望不要殺價那麼多，到底殺價多少﹖遽為判決沒有同意殺價
    之自由心證理由，判決理由項下亦闕如等語。
三、經查：
    (一)本件原審於判決書理由要項中業已載稱：「雖該簽收簿上另有「九十年八月六
      日下午會議室協商二十萬元成交」等語，惟證人張鳳珠證稱伊簽名時並無上開
      字樣等語，且衡諸常情，若證人邱春霞與張鳳珠確已談妥，證人張鳳珠同意將
      承攬報酬折價為二十萬元，簽收簿上亦有「九十年八月六日下午會議室協商二
      十萬元成交」之記載，則證人張鳳珠於簽收二十萬元本票時，自無仍特別載明
      僅係「暫收」之理，被告方面亦不可能任由證人張鳳珠於簽收票據時，在簽收
      簿上為「暫收」之記載，而無異議。」等語，顯已對於上訴人主張該簽收簿有
      「九十年八月六日下午會議室協商二十萬元成交」等語之記載乙節，不予採信
      ，並敘明其不採之理由。則上訴意旨認原審法院就此攻擊方法，並未在判決理
      由項下記明其係「真」、「偽」之意見等情，尚有誤會。
    (二)又原審於判斷時，依據證人即上訴人公司負責人之妻邱春霞證稱：系爭這筆貨
      款，貨已陸陸續續送來，老闆看了估價單認為費用偏高，有協商多次，但都沒
      有成功。之後張鳳珠在九十年八月六日到公司來找我談，我跟她說老闆堅持二
      十萬元，張鳳珠說希望不要殺價那麼多，我說不然錢卡在那裡拿不到，最後張
      鳳珠同意，所以當場到公司會計部領二十萬元的支票等語；及證人即被上訴人
      之妻張鳳珠證稱：系爭貨款因為相對人遲遲沒有寄支票，所以就與他們會計部
      門聯絡，知道相對人老闆認為估價太高，後來聯絡很多次，都沒有結果，所以
      我就過去相對人公司，找老闆的太太邱春霞，她說老闆堅持只付二十萬元，我
      同意暫時先收二十萬元，剩餘部分請邱春霞幫我催收，她有說好。所以我就去
      會計部門簽收本票，我有在簽收簿上載明暫收二十萬元等語；及上訴人於原審
      提出之簽收簿上，確有張鳳珠簽名及記載「暫收」字樣等情；並以若證人邱春
      霞與張鳳珠確已談妥，證人張鳳珠同意將承攬報酬折價為二十萬元，簽收簿上
      亦有「九十年八月六日下午會議室協商二十萬元成交」之記載，則證人張鳳珠
      於簽收二十萬元本票時，自無仍特別載明僅係「暫收」之理，被告方面亦不可
      能任由證人張鳳珠於簽收票據時，在簽收簿上為「暫收」之記載，而無異議等
      情。因而認定證人張鳳珠證稱伊僅係同意暫收二十萬元等語，堪信為真實；證
      人邱春霞所證，尚非足採。並進而認定兩造間當時並未就系爭承攬報酬折讓為
      二十萬元部分達成協議等情，本為其取捨證據認定事實之職權行使，亦未違反
      經驗法則或論理法則。
    (三)再者，依原判決認定之事實，僅為「兩造間當時既未就系爭承攬報酬折讓為二
      十萬元部分達成協議」等情，則上訴意旨以所謂「暫收」並非否認全部折讓，
      間亦有再協商之餘地，且暫收不等於不折讓，原審判決遽認「暫收」為「不折
      讓」等語，任意指摘原審判決違背論理法則，顯非可採。況上訴人就兩造間有
      將系爭二十八萬四千四百九十五元承攬報酬之尾數八萬四千四百九十五元部分
      折讓，僅收款二十萬元之協議一節之有利於己之事實，既未能舉證以實其說，
      原審應認上訴人之前開抗辯無從採信等情，亦均於判決書中載明；則上訴意旨
      再以：原審法院對於兩造間是否有協商多次﹖張鳳珠希望不要殺價那麼多，到
      底殺價多少﹖遽為判決沒有同意殺價之自由心證理由，判決理由項下亦闕如等
      語。指摘原判決有不備理由之違背法令事由等情，亦無可取。更何況依民事訴
      訟法第四百三十六條之三十二第二項，並無準用同法第四百六十九條第六款之
      規定，可知，小額訴訟不得以原判決不備理由或理由矛盾作為上訴理由。
四、綜上所陳，本件依上訴人之上訴意旨，均難認原審判決有何違背法令，足認其上
    訴為無理由，爰不經言詞辯論判決如主文。
五、第二審訴訟費用：上訴費用一千二百九十八元、郵費一百三十六元（已支出三十
    四元），合計為一千四百三十四元，應由上訴人負擔，爰確定如主文第二項所示
    。
六、據上論結，本件上訴為無理由，依民事訴訟法第四百三十六條之三十二第二項、
    第四百三十六條之十九第一項、第四百四十九條第一項、第四百三十六條之二十
    九第二款、第七十八條，判決如主文。
中　　　華　　　民　　　國　　九十一　　年　　　八　　　月　　二十七　　日
                                    臺灣板橋地方法院民事第三庭
~B審判長法官　黃麟倫
~B法　　　官　葉靜芳
~B法　　　官　林春長
右為正本係照原本作成
不得上訴
中　　　華　　　民　　　國　　九十一　　年　　　八　　　月　　二十七　　日
~B法院書記官　朱家惠
